
#CREACION DEL DF
```{r}
library(readxl)
df <- read_excel("C:/Users/Paloma Menéndez/Desktop/CEU/TFG 2/df_filtrado_bueno_definitivo.xlsx")
tail(df)
```
```{r}
max(df$P_BIT)
```


#cambiamos nombres de EUR/USD porque da error con el /
```{r}
#colnames(df)[11] <-"TC_USDEUR"
#colnames(df)[12] <-"L_USDEUR"
#colnames(df)[13] <-"R_USDEUR"
colnames(df) 
```












#COTIZACION DIARIA DE LOS ACTIVOS FINANCIEROS (repr gráfica)

```{r}
#install.packages("gridExtra")
#install.packages("ggplot")
library(gridExtra)
library(ggplot2)
```



```{r}
#FFFFFF
grafico1 <- ggplot(df, aes(x = Fecha, y = P_BIT)) + geom_line(color = "red") + labs(title = "BITCOIN",
       x = "FECHA",  
       y = "COTIZACION EN DOLARES") +  
  theme_minimal()

grafico2 <- ggplot(df, aes(x = Fecha, y = P_NVDA)) + geom_line(color = "red") + labs(title = "NVIDIA",
       x = "FECHA",  
       y = "COTIZACION EN DOLARES") +  
  theme_minimal()

grafico3 <- ggplot(df, aes(x = Fecha, y = P_MONEX)) + geom_line(color = "red") + labs(title = "MONEX GROUP",
       x = "FECHA",  
       y = "COTIZACION EN DOLARES") +  
  theme_minimal()

grafico4 <- ggplot(df, aes(x = Fecha, y = TC_USDEUR)) + geom_line(color = "red") + labs(title = "TIPO CAMBIO USD/EUR",
       x = "FECHA",  
       y = "TIPO CAMBIO") +  
  theme_minimal()

grafico5 <- ggplot(df, aes(x = Fecha, y = P_ORO)) + geom_line(color = "red") + labs(title = "ORO",
       x = "FECHA",  
       y = "COTIZACION EN DOLARES") +  
  theme_minimal()

grafico6 <- ggplot(df, aes(x = Fecha, y = P_MSCI)) + geom_line(color = "red") + ggtitle("MSCI") +  labs(title = "MSCI",
       x = "FECHA",  
       y = "COTIZACION EN DOLARES") +  
  theme_minimal()


grafico1
grafico2
grafico3
grafico4
grafico5
grafico6



```













#ESTADISTICOS DESCRIPTIVOS

#BITCOIN
```{r}
#install.packages('fitdistrplus')
library(fitdistrplus)
descdist(data = df$P_BIT, graph = FALSE)
CVP_BIT<- sd(df$P_BIT)/mean(df$P_BIT)*100
CVP_BIT
```
#NVIDIA
```{r}
descdist(data = df$P_NVDA, graph = FALSE)
CVP_NVDA<- sd(df$P_NVDA)/mean(df$P_NVDA)*100
CVP_NVDA
```

#MONEX
```{r}
descdist(data = df$P_MONEX, graph = FALSE)
CVP_MONEX<- sd(df$P_MONEX)/mean(df$P_MONEX)*100
CVP_MONEX
```

#EUR/USD
```{r}
descdist(data = df$TC_USDEUR, graph = FALSE)
CVP_USDEUR<- sd(df$TC_USDEUR)/mean(df$TC_USDEUR)*100
CVP_USDEUR
```

#ORO
```{r}
descdist(data = df$P_ORO, graph = FALSE)
CVP_ORO<- sd(df$P_ORO)/mean(df$P_ORO)*100
CVP_ORO
```

#MSCI
```{r}
descdist(data = df$P_MSCI, graph = FALSE)
CVP_MSCI<- sd(df$P_MSCI)/mean(df$P_MSCI)*100
CVP_MSCI
```














#TEST DE RAICES UNITARIAS DE DICKEY-FULLER 
```{r}
#install.packages("urca")
install.packages("tseries")
library(urca)
library(tseries)
```
#BiTCOIN
```{r}
adf.test(df$P_BIT)
```
#NVIDIA
```{r}
adf.test(df$P_NVDA)
```
#MONEX
```{r}
adf.test(df$P_MONEX)
```

#USD/EUR
```{r}
adf.test(df$TC_USDEUR)
```


#ORO
```{r}
adf.test(df$P_ORO)
```


#MSCI
```{r}
adf.test(df$P_MSCI)
```















#REPRESENTACION DE LOS RENDIMIENTOS 
```{r}
grafico7 <- ggplot(df, aes(x = Fecha, y = R_BIT)) + geom_line(color = "red") + labs(title = "BITCOIN",
       x = "FECHA",  # Cambiar la etiqueta del eje x
       y = "COTIZACION EN DOLARES") +  # Cambiar la etiqueta del eje y
  theme_minimal()

grafico8 <- ggplot(df, aes(x = Fecha, y = R_NVDA)) + geom_line(color = "red") + labs(title = "NVIDIA",
       x = "FECHA",  # Cambiar la etiqueta del eje x
       y = "COTIZACION EN DOLARES") +  # Cambiar la etiqueta del eje y
  theme_minimal()

grafico9 <- ggplot(df, aes(x = Fecha, y = R_MONEX)) + geom_line(color = "red") + labs(title = "MONEX GROUP",
       x = "FECHA",  # Cambiar la etiqueta del eje x
       y = "COTIZACION EN DOLARES") +  # Cambiar la etiqueta del eje y
  theme_minimal()

grafico10 <- ggplot(df, aes(x = Fecha, y = R_USDEUR)) + geom_line(color = "red") + labs(title = "TIPO CAMBIO USD/EUR",
       x = "FECHA",  # Cambiar la etiqueta del eje x
       y = "TIPO CAMBIO") +  # Cambiar la etiqueta del eje y
  theme_minimal()

grafico11 <- ggplot(df, aes(x = Fecha, y = R_ORO)) + geom_line(color = "red") + labs(title = "ORO",
       x = "FECHA",  # Cambiar la etiqueta del eje x
       y = "COTIZACION EN DOLARES") +  # Cambiar la etiqueta del eje y
  theme_minimal()

grafico12 <- ggplot(df, aes(x = Fecha, y = R_MSCI)) + geom_line(color = "red") + ggtitle("MSCI") +  labs(title = "MSCI",
       x = "FECHA",  # Cambiar la etiqueta del eje x
       y = "COTIZACION EN DOLARES") +  # Cambiar la etiqueta del eje y
  theme_minimal()






grafico7
grafico8
grafico9
grafico10
grafico11
grafico12
```
















#ESTADISTICOS DESCRIPTIVOS DE LOS RENDIMIENTOS

#BITCOIN
```{r}
#install.packages('fitdistrplus')
library(fitdistrplus)
descdist(data = df$R_BIT, graph = FALSE)
CVP_RBIT<- sd(df$R_BIT)/mean(df$P_BIT)*100
CVP_RBIT
```
#NVIDIA
```{r}
descdist(data = df$R_NVDA, graph = FALSE)
CVP_RNVDA<- sd(df$R_NVDA)/mean(df$P_NVDA)*100
CVP_RNVDA
```

#MONEX
```{r}
descdist(data = df$R_MONEX, graph = FALSE)
CVP_RMONEX<- sd(df$R_MONEX)/mean(df$P_MONEX)*100
CVP_RMONEX
```

#EUR/USD
```{r}
descdist(data = df$R_USDEUR, graph = FALSE)
CVP_RUSDEUR<- sd(df$R_USDEUR)/mean(df$TC_USDEUR)*100
CVP_RUSDEUR
```

#ORO
```{r}
descdist(data = df$R_ORO, graph = FALSE)
CVP_RORO<- sd(df$R_ORO)/mean(df$P_ORO)*100
CVP_RORO
```

#MSCI
```{r}
descdist(data = df$R_MSCI, graph = FALSE)
CVP_RMSCI<- sd(df$R_MSCI)/mean(df$P_MSCI)*100
CVP_RMSCI
```




















#TEST DICKEY FULLER DE LOS RENDIMIENTOS
#BiTCOIN
```{r}
adf.test(df$R_BIT)
```
#NVIDIA
```{r}
adf.test(df$R_NVDA)
```
#MONEX
```{r}
adf.test(df$R_MONEX)
```

#USD/EUR
```{r}
adf.test(df$R_USDEUR)
```


#ORO
```{r}
adf.test(df$R_ORO)
```


#MSCI
```{r}
adf.test(df$R_MSCI)
```














#CORRELACION LIENAL: GRAFICOS ACR Y PACF DE LOS RENDIMIENTOS 
```{r}
#ELIMINAMOS PRIMER ELEMENTO DE LOS RENDIMEINTOS PORQUE ES UN NA
df<- na.omit(df)

#acf_values <- acf(df$R_BIT, plot = FALSE)$acf[-1]
#ploti <- plot(1:length(acf_values), acf_values, type = "h", lwd = 2, col = "blue", main = "ACF - R_BIT", xlab = "Lag", ylab = "ACF")
#ploti
```

#BITCOIN

```{r}
#ACF
par(mar = c(5, 4, 4, 2) + 0.1)  # Ajustar el margen inferior

grafico13<- pacf(df$R_BIT, plot = TRUE, main = "PACF-BITCOIN")
grafico13
par(mar = c(5, 4, 4, 2) + 0.1)  # Restaurar el margen inferior


grafico14<- acf(df$R_BIT, type ="correlation", plot = TRUE, main = "ACF-BITCOIN")
grafico14


```

#NVIDIA
```{r}
par(mar = c(5, 4, 4, 2) + 0.1) 
grafico15<- acf(df$R_NVDA, type ="correlation", plot = TRUE, main = "ACF-NVIDIA")
grafico15
par(mar = c(5, 4, 4, 2) + 0.1) 
grafico16<- pacf(df$R_NVDA, plot = TRUE, main = "PACF-NVIDIA")
grafico16
```


#MONEX
```{r}
par(mar = c(5, 4, 4, 2) + 0.1) 
grafico17<- acf(df$R_MONEX, type ="correlation", plot = TRUE, main = "ACF-MONEX")
grafico17
par(mar = c(5, 4, 4, 2) + 0.1) 
grafico18<- pacf(df$R_MONEX, plot = TRUE, main = "PACF-MONEX")
grafico18
```


#USD/EUR
```{r}
par(mar = c(5, 4, 4, 2) + 0.1) 
grafico19<- acf(df$R_USDEUR, type ="correlation", plot = TRUE, main = "ACF-USD/EUR")
grafico19
par(mar = c(5, 4, 4, 2) + 0.1) 
grafico20<- pacf(df$R_USDEUR, plot = TRUE, main = "PACF-USD/EUR")
grafico20
```

#ORO
```{r}
par(mar = c(5, 4, 4, 2) + 0.1) 
grafico21<- acf(df$R_ORO, type ="correlation", plot = TRUE, main = "ACF-ORO")
grafico21
par(mar = c(5, 4, 4, 2) + 0.1) 
grafico22<- pacf(df$R_ORO, plot = TRUE, main = "PACF-ORO")
grafico22
```


#MSCI
```{r}
par(mar = c(5, 4, 4, 2) + 0.1) 
grafico23<- acf(df$R_MSCI, type ="correlation", plot = TRUE, main = "ACF-MSCI")
grafico23
par(mar = c(5, 4, 4, 2) + 0.1) 
grafico24<- pacf(df$R_MSCI, plot = TRUE, main = "PACF-MSCI")
grafico24
```











#GRAFICOS ACF Y PACF DE LOS RENDIMIENTOS CUADRADOS 
```{r}
#PACF
par(mar = c(5, 4, 4, 2) + 0.1)  # Ajustar el margen inferior

grafico25<- pacf(df$R2_BIT, plot = TRUE, main = "PACF- R^2 BITCOIN", lag.max = 100)
grafico25
par(mar = c(5, 4, 4, 2) + 0.1)  # Restaurar el margen inferior
```

#NVIDIA
```{r}
par(mar = c(5, 4, 4, 2) + 0.1) 
grafico26<- pacf(df$R2_NVDA, plot = TRUE, main = "PACF- R^2 NVIDIA", lag.max = 100)
grafico26
par(mar = c(5, 4, 4, 2) + 0.1) 
```

#MONEX
```{r}
par(mar = c(5, 4, 4, 2) + 0.1) 
grafico27<- pacf(df$R2_MONEX, plot = TRUE, main = "PACF-R^2 MONEX", lag.max = 100)
grafico27
par(mar = c(5, 4, 4, 2) + 0.1)
```

#USD/EUR
```{r}
par(mar = c(5, 4, 4, 2) + 0.1) 
grafico28<- pacf(df$R2_USDEUR, plot = TRUE, main = "PACF - R^2 USD/EUR", lag.max = 100)
grafico28
par(mar = c(5, 4, 4, 2) + 0.1)
```

#ORO
```{r}
par(mar = c(5, 4, 4, 2) + 0.1) 
grafico29<- pacf(df$R2_ORO, plot = TRUE, main = "PACF - R^2 ORO", lag.max = 100)
grafico29
par(mar = c(5, 4, 4, 2) + 0.1)
```

#MSCI
```{r}
par(mar = c(5, 4, 4, 2) + 0.1) 
grafico29<- pacf(df$R2_MSCI, plot = TRUE, main = "PACF-R^2 MSCI", lag.max = 100)
grafico29
par(mar = c(5, 4, 4, 2) + 0.1)
```















#ACF Y PACF DE LOS VALORES ABSOLUTOS

#BITCOIN
```{r}
#PACF
par(mar = c(5, 4, 4, 2) + 0.1)  

grafico30<- pacf(df$VA_BIT, plot = TRUE, main = "PACF- VA BITCOIN", lag.max = 100)
grafico30
par(mar = c(5, 4, 4, 2) + 0.1)  
```

#NVIDIA
```{r}
par(mar = c(5, 4, 4, 2) + 0.1)  

grafico30<- pacf(df$VA_NVDA, plot = TRUE, main = "PACF- VA NVIDIA", lag.max = 100)
grafico30
par(mar = c(5, 4, 4, 2) + 0.1)  
```

#MONEX
```{r}
par(mar = c(5, 4, 4, 2) + 0.1)  

grafico30<- pacf(df$VA_MONEX, plot = TRUE, main = "PACF- VA MONEX", lag.max = 100)
grafico30
par(mar = c(5, 4, 4, 2) + 0.1)  
```

#EUR/USD
```{r}
par(mar = c(5, 4, 4, 2) + 0.1)  

grafico30<- pacf(df$VA_USDEUR, plot = TRUE, main = "PACF - VA USD/EUR", lag.max = 100)
grafico30
par(mar = c(5, 4, 4, 2) + 0.1)  
```

#ORO
```{r}
par(mar = c(5, 4, 4, 2) + 0.1)  

grafico30<- pacf(df$VA_ORO, plot = TRUE, main = "PACF - VA ORO", lag.max = 100)
grafico30
par(mar = c(5, 4, 4, 2) + 0.1)  
```

```{r}
par(mar = c(5, 4, 4, 2) + 0.1)  

grafico30<- pacf(df$VA_MSCI, plot = TRUE, main = "PACF - VA MSCI", lag.max = 100)
grafico30
par(mar = c(5, 4, 4, 2) + 0.1)  
```
```{r}
head(df)
```

#FORMA 1 DE CLACULAR EL ESTADISTICO Q
```{r}
df_cor<- df[, c(5, 10, 15, 20, 25, 30)]
head(df_cor)
autocorr_result <- acf(df_cor, lag.max = 40, plot = FALSE)
#matriz_cor
```

```{r}
coeficientes_cor <- autocorr_result$acf[2:(autocorr_result$n.used + 1)]
resultado_prueba <- t.test(coeficientes_cor, mu = 0)
resultado_prueba

```
En este caso, se extraen los coeficientes de autocorrelación de la salida de acf y se toman los primeros 40. Luego se realiza la prueba t sobre estos coeficientes y tambien se calcula la media de estos que en este caso es 0.03. 





#FORMA 2 DE CLACULAR EL ESTADISTICO Q
```{r}
par(mar = c(5, 4, 4, 2) + 0.1)  
acf(ts(df$R_BIT, frequency=1), lag.max=50)
par(mar = c(5, 4, 4, 2) + 0.1) 
```
#El estadístico Portmanteau:
#BITCOIN
```{r}
Box.test(df$R2_BIT, type = "Ljung-Box", lag=40)
```

#NVIDIA
```{r}
Box.test(df$R2_NVDA, type = "Ljung-Box", lag=40)
```

```{r}
Box.test(df$R2_MONEX, type = "Ljung-Box", lag=40)
```

```{r}
Box.test(df$R2_USDEUR, type = "Ljung-Box", lag=40)

```

```{r}
Box.test(df$R2_ORO, type = "Ljung-Box", lag=40)
```

```{r}
Box.test(df$R2_MSCI, type = "Ljung-Box", lag=40)
```












#TEST DE NORMALIDAD: Pruena de Lilliefors (Kolmogorov-Smirnov)
```{r}
#install.packages("nortest")
library(nortest)
library(tseries)
resultado <- jarque.bera.test(df$R_BIT)
resultado$statistic
```

#BITCOIN
```{r}
jarque.bera.test(df$R_BIT)
ET<- mean(df$R_BIT)/sd(df$R_BIT)
ET
```
#NVIDIA
```{r}
jarque.bera.test(df$R_NVDA)
```


#MONEX
```{r}
jarque.bera.test(df$R_MONEX)

```


#USD/EUR
```{r}
jarque.bera.test(df$R_USDEUR)
```
en todos los casos se rechaza H0: la muestra no proviene de una distribucion normal

#ORO
```{r}
jarque.bera.test(df$R_ORO)
```


#MSCI
```{r}
jarque.bera.test(df$R_MSCI)
```




















#ESTIMACION DE LOS MODELOS. 
```{r}
#install.packages("quantmod")
library(quantmod)
#install.packages("PerformanceAnalytics")
library(PerformanceAnalytics)
#install.packages("highcharter")
#library(highcharter)
library(MTS)
library(rugarch)
library(fGarch)
library(ggplot2)
```



#BITCOIN
```{r}
garch_spec_BIT <- ugarchspec(variance.model = list(model = "sGARCH", garchOrder = c(1, 1)),
                         mean.model = list(armaOrder = c(0, 0)))

garch_model_BIT <- ugarchfit(spec = garch_spec_BIT, data = df$R_BIT)
garch_model_BIT

```


```{r}
conditional_volatility_garch_bit <- sigma(garch_model_BIT)
ggplot(data = data.frame(Date = df$Fecha, 
                        Volatility = as.numeric(conditional_volatility_garch_bit)),
       aes(x = Date, y = Volatility)) +
  geom_line() +
  labs(title = "Volatilidad Condicional Estimada BITCOIN",
       x = "Fecha",
       y = "Volatilidad") + geom_line(color = "red") + theme_minimal() #+scale_x_date(limits = as.Date(c("2010-01-01", "2023-12-31")), date_labels = "%Y")
```




#NVIDIA
```{r}
garch_model_NVDA<- ugarchfit(spec = garch_spec_BIT, data = df$R_NVDA)
garch_model_NVDA
```

```{r}
conditional_volatility_garch_NVDA <- sigma(garch_model_NVDA)
ggplot(data = data.frame(Date = df$Fecha, 
                        Volatility = as.numeric(conditional_volatility_garch_NVDA)),
       aes(x = Date, y = Volatility)) +
  geom_line() +
  labs(title = "Volatilidad Condicional Estimada NVIDIA",
       x = "Fecha",
       y = "Volatilidad") + geom_line(color = "red") + theme_minimal()
```


#MONEX
```{r}
garch_model_MONEX<- ugarchfit(spec = garch_spec_BIT, data = df$R_MONEX)
garch_model_MONEX
```

```{r}
conditional_volatility_garch_MONEX <- sigma(garch_model_MONEX)
ggplot(data = data.frame(Date = df$Fecha, 
                        Volatility = as.numeric(conditional_volatility_garch_MONEX)),
       aes(x = Date, y = Volatility)) +
  geom_line() +
  labs(title = "Volatilidad Condicional Estimada MONEX",
       x = "Fecha",
       y = "Volatilidad") + geom_line(color = "red") + theme_minimal()
```


#USD/EUR
```{r}
garch_model_USDEUR<- ugarchfit(spec = garch_spec_BIT, data = df$R_USDEUR)
garch_model_USDEUR
```

```{r}
conditional_volatility_garch_USDEUR <- sigma(garch_model_USDEUR)
ggplot(data = data.frame(Date = df$Fecha, 
                        Volatility = as.numeric(conditional_volatility_garch_USDEUR)),
       aes(x = Date, y = Volatility)) +
  geom_line() +
  labs(title = "Volatilidad Condicional Estimada USD/EUR",
       x = "Fecha",
       y = "Volatilidad") + geom_line(color = "red") + theme_minimal()
```


#ORO
```{r}
garch_model_ORO<- ugarchfit(spec = garch_spec_BIT, data = df$R_ORO)
garch_model_ORO
```

```{r}
conditional_volatility_garch_ORO <- sigma(garch_model_ORO)
ggplot(data = data.frame(Date = df$Fecha, 
                        Volatility = as.numeric(conditional_volatility_garch_ORO)),
       aes(x = Date, y = Volatility)) +
  geom_line() +
  labs(title = "Volatilidad Condicional Estimada ORO",
       x = "Fecha",
       y = "Volatilidad") + geom_line(color = "red") + theme_minimal()
```


#MSCI
```{r}
garch_model_MSCI<- ugarchfit(spec = garch_spec_BIT, data = df$R_MSCI)
garch_model_MSCI
```

```{r}
conditional_volatility_garch_MSCI <- sigma(garch_model_MSCI)
ggplot(data = data.frame(Date = df$Fecha, 
                        Volatility = as.numeric(conditional_volatility_garch_MSCI)),
       aes(x = Date, y = Volatility)) +
  geom_line() +
  labs(title = "Volatilidad Condicional Estimada MSCI",
       x = "Fecha",
       y = "Volatilidad") + geom_line(color = "red") + theme_minimal()
```























#ESTIMACION DE LOS MODELOS GJR-GARCH
#BITCOIN
```{r}
spec <- ugarchspec(variance.model = list(model = "gjrGARCH", garchOrder = c(1, 1)),
                   mean.model = list(armaOrder = c(0, 0)))
gjr_garch_model_BIT <- ugarchfit(spec, data = df$R_BIT)
gjr_garch_model_BIT
```



```{r}
conditional_volatility_gjr_bit <- sigma(gjr_garch_model_BIT)
ggplot(data = data.frame(Date = df$Fecha, 
                        Volatility = as.numeric(conditional_volatility_gjr_bit)),
       aes(x = Date, y = Volatility)) +
  geom_line() +
  labs(title = "Volatilidad Condicional Estimada BITCOIN",
       x = "Fecha",
       y = "Volatilidad") + geom_line(color = "red") + theme_minimal()
```


#NVIDIA
```{r}
gjr_garch_model_NVDA <- ugarchfit(spec, data = df$R_NVDA)
gjr_garch_model_NVDA
```


```{r}
conditional_volatility_gjr_NVDA <- sigma(gjr_garch_model_NVDA)
ggplot(data = data.frame(Date = df$Fecha, 
                        Volatility = as.numeric(conditional_volatility_gjr_NVDA)),
       aes(x = Date, y = Volatility)) +
  geom_line() +
  labs(title = "Volatilidad Condicional Estimada NVIDIA",
       x = "Fecha",
       y = "Volatilidad") + geom_line(color = "red") + theme_minimal()
```




#MONEX
```{r}
gjr_garch_model_MONEX <- ugarchfit(spec, data = df$R_MONEX)
gjr_garch_model_MONEX
```

```{r}
conditional_volatility_gjr_MONEX <- sigma(gjr_garch_model_MONEX)
ggplot(data = data.frame(Date = df$Fecha, 
                        Volatility = as.numeric(conditional_volatility_gjr_MONEX)),
       aes(x = Date, y = Volatility)) +
  geom_line() +
  labs(title = "Volatilidad Condicional Estimada MONEX",
       x = "Fecha",
       y = "Volatilidad") + geom_line(color = "red") + theme_minimal()
```





#USD/EUR
```{r}
gjr_garch_model_USDEUR <- ugarchfit(spec, data = df$R_USDEUR)
gjr_garch_model_USDEUR
```

```{r}
conditional_volatility_gjr_USDEUR <- sigma(gjr_garch_model_USDEUR)
ggplot(data = data.frame(Date = df$Fecha, 
                        Volatility = as.numeric(conditional_volatility_gjr_USDEUR)),
       aes(x = Date, y = Volatility)) +
  geom_line() +
  labs(title = "Volatilidad Condicional Estimada USD/EUR",
       x = "Fecha",
       y = "Volatilidad") + geom_line(color = "red") + theme_minimal()
```


#ORO
```{r}
gjr_garch_model_ORO <- ugarchfit(spec, data = df$R_ORO)
gjr_garch_model_ORO
```

```{r}
conditional_volatility_gjr_ORO <- sigma(gjr_garch_model_ORO)
ggplot(data = data.frame(Date = df$Fecha, 
                        Volatility = as.numeric(conditional_volatility)),
       aes(x = Date, y = Volatility)) +
  geom_line() +
  labs(title = "Volatilidad Condicional Estimada ORO",
       x = "Fecha",
       y = "Volatilidad") + geom_line(color = "red") + theme_minimal()
```


#MSCI
```{r}
gjr_garch_model_MSCI <- ugarchfit(spec, data = df$R_MSCI)
gjr_garch_model_MSCI
```


```{r}
conditional_volatility_gjr_MSCI <- sigma(gjr_garch_model_MSCI)
ggplot(data = data.frame(Date = df$Fecha, 
                        Volatility = as.numeric(conditional_volatility_gjr_MSCI)),
       aes(x = Date, y = Volatility)) +
  geom_line() +
  labs(title = "Volatilidad Condicional Estimada MSCI",
       x = "Fecha",
       y = "Volatilidad") + geom_line(color = "red") + theme_minimal()
```
















































#REPRESENTACION DE LAS VOLATILIDADES DE LOS MODELOS GARCH Y GJR GARCH EN UN SOLO GRAFICO

```{r}
library(ggplot2)
ggplot(data = data.frame(Date = df$Fecha, 
                        Volatility = as.numeric(conditional_volatility_garch_bit)),
       aes(x = Date, y = Volatility)) +
  geom_line(aes(y = conditional_volatility_gjr_bit, color = "GJR-GARCH"), size = 1) +
  geom_line(aes(y = conditional_volatility_garch_bit, color = "GARCH"), size = 1) +
  labs(title = "Volatilidad Condicional - GARCH vs GJR-GARCH BITCOIN",
       x = "Tiempo",
       y = "Volatilidad Condicional") +
  theme_minimal() +
  scale_color_manual(values = c("GARCH" = "blue", "GJR-GARCH" = "red"))




```


```{r}
library(ggplot2)
ggplot(data = data.frame(Date = df$Fecha, 
                        Volatility = as.numeric(conditional_volatility_garch_NVDA)),
       aes(x = Date, y = Volatility)) +
  geom_line(aes(y = conditional_volatility_gjr_NVDA, color = "GJR-GARCH"), size = 1) +
  geom_line(aes(y = conditional_volatility_garch_NVDA, color = "GARCH"), size = 1) +
  labs(title = "Volatilidad Condicional - GARCH vs GJR-GARCH NVIDIA",
       x = "Tiempo",
       y = "Volatilidad Condicional") +
  theme_minimal() +
  scale_color_manual(values = c("GARCH" = "blue", "GJR-GARCH" = "red"))
```

```{r}
library(ggplot2)
ggplot(data = data.frame(Date = df$Fecha, 
                        Volatility = as.numeric(conditional_volatility_garch_MONEX)),
       aes(x = Date, y = Volatility)) +
  geom_line(aes(y = conditional_volatility_gjr_MONEX, color = "GJR-GARCH"), size = 1) +
  geom_line(aes(y = conditional_volatility_garch_MONEX, color = "GARCH"), size = 1) +
  labs(title = "Volatilidad Condicional - GARCH vs GJR-GARCH MONEX",
       x = "Tiempo",
       y = "Volatilidad Condicional") +
  theme_minimal() +
  scale_color_manual(values = c("GARCH" = "blue", "GJR-GARCH" = "red"))
```


```{r}
library(ggplot2)
ggplot(data = data.frame(Date = df$Fecha, 
                        Volatility = as.numeric(conditional_volatility_garch_USDEUR)),
       aes(x = Date, y = Volatility)) +
  geom_line(aes(y = conditional_volatility_gjr_USDEUR, color = "GJR-GARCH"), size = 1) +
  geom_line(aes(y = conditional_volatility_garch_USDEUR, color = "GARCH"), size = 1) +
  labs(title = "Volatilidad Condicional - GARCH vs GJR-GARCH USD/EUR",
       x = "Tiempo",
       y = "Volatilidad Condicional") +
  theme_minimal() +
  scale_color_manual(values = c("GARCH" = "blue", "GJR-GARCH" = "red"))
```

```{r}
library(ggplot2)
ggplot(data = data.frame(Date = df$Fecha, 
                        Volatility = as.numeric(conditional_volatility_garch_ORO)),
       aes(x = Date, y = Volatility)) +
  geom_line(aes(y = conditional_volatility_gjr_ORO, color = "GJR-GARCH"), size = 1) +
  geom_line(aes(y = conditional_volatility_garch_ORO, color = "GARCH"), size = 1) +
  labs(title = "Volatilidad Condicional - GARCH vs GJR-GARCH ORO",
       x = "Tiempo",
       y = "Volatilidad Condicional") +
  theme_minimal() +
  scale_color_manual(values = c("GARCH" = "blue", "GJR-GARCH" = "red"))
```


```{r}
library(ggplot2)
ggplot(data = data.frame(Date = df$Fecha, 
                        Volatility = as.numeric(conditional_volatility_garch_MSCI)),
       aes(x = Date, y = Volatility)) +
  geom_line(aes(y = conditional_volatility_gjr_MSCI, color = "GJR-GARCH"), size = 1) +
  geom_line(aes(y = conditional_volatility_garch_MSCI, color = "GARCH"), size = 1) +
  labs(title = "Volatilidad Condicional - GARCH vs GJR-GARCH MSCI",
       x = "Tiempo",
       y = "Volatilidad Condicional") +
  theme_minimal() +
  scale_color_manual(values = c("GARCH" = "blue", "GJR-GARCH" = "red"))
```













#DIFERENCIA DEL MODELO GARCH Y GJR GARCH
#BITCOIN
```{r}
library(ggplot2)
dif_mod_bit <- conditional_volatility_garch_bit - conditional_volatility_gjr_bit
ggplot(data = data.frame(Date = df$Fecha, 
                        Volatility = as.numeric(dif_mod_bit)),
       aes(x = Date, y = Volatility)) +
  geom_line() +
  labs(title = "Diferencia volatilidad modelo GARCH vs GJR-GARCH BITCOIN",
       x = "Fecha",
       y = "Diferencia") + geom_line(color = "blue") + theme_minimal()
```
#NVIDIA
```{r}
library(ggplot2)
dif_mod <- conditional_volatility_garch_NVDA - conditional_volatility_gjr_NVDA
ggplot(data = data.frame(Date = df$Fecha, 
                        Volatility = as.numeric(dif_mod)),
       aes(x = Date, y = Volatility)) +
  geom_line() +
  labs(title = "Diferencia volatilidad modelo GARCH vs GJR-GARCH NVIDIA",
       x = "Fecha",
       y = "Diferencia") + geom_line(color = "blue") + theme_minimal()
```

#MONEX
```{r}
library(ggplot2)
dif_mod <- conditional_volatility_garch_MONEX - conditional_volatility_gjr_MONEX
ggplot(data = data.frame(Date = df$Fecha, 
                        Volatility = as.numeric(dif_mod)),
       aes(x = Date, y = Volatility)) +
  geom_line() +
  labs(title = "Diferencia volatilidad modelo GARCH vs GJR-GARCH MONEX",
       x = "Fecha",
       y = "Diferencia") + geom_line(color = "blue") + theme_minimal()
```

#USD/EUR
```{r}
library(ggplot2)
dif_mod <- conditional_volatility_garch_USDEUR - conditional_volatility_gjr_USDEUR
ggplot(data = data.frame(Date = df$Fecha, 
                        Volatility = as.numeric(dif_mod)),
       aes(x = Date, y = Volatility)) +
  geom_line() +
  labs(title = "Diferencia volatilidad modelo GARCH vs GJR-GARCH USD/EUR",
       x = "Fecha",
       y = "Diferencia") + geom_line(color = "blue") + theme_minimal()
```

ORO
```{r}
library(ggplot2)
dif_mod <- conditional_volatility_garch_ORO - conditional_volatility_gjr_ORO
ggplot(data = data.frame(Date = df$Fecha, 
                        Volatility = as.numeric(dif_mod)),
       aes(x = Date, y = Volatility)) +
  geom_line() +
  labs(title = "Diferencia volatilidad modelo GARCH vs GJR-GARCH ORO",
       x = "Fecha",
       y = "Diferencia") + geom_line(color = "blue") + theme_minimal()
```

#MSCI
```{r}
library(ggplot2)
dif_mod <- conditional_volatility_garch_MSCI - conditional_volatility_gjr_MSCI
ggplot(data = data.frame(Date = df$Fecha, 
                        Volatility = as.numeric(dif_mod)),
       aes(x = Date, y = Volatility)) +
  geom_line() +
  labs(title = "Diferencia volatilidad modelo GARCH vs GJR-GARCH MSCI",
       x = "Fecha",
       y = "Diferencia") + geom_line(color = "blue") + theme_minimal()
```


```{r}
library(readxl)
rendimientos <- ts(read_excel("rendimientos.xlsx"))
class(rendimientos)
```
```{r}
spec <- ugarchspec(variance.model = list(model = "gjrGARCH", garchOrder = c(1, 1)),
                   mean.model = list(armaOrder = c(0, 0)))
fit <- ugarchfit(spec, data = rendimientos)
fit
```









































#PREDICCIONES DE UN MODELO GJR GARCH 
```{r}
horizon <- 10

gjr_forecast <- ugarchforecast(gjr_garch_model_BIT, n.ahead = horizon)

# Extraer la serie temporal original y las predicciones
original_series <- as.numeric(gjr_garch_model_BIT@fit$sigma * tail(df$R_BIT, 1))
forecast_series <- as.numeric(gjr_forecast@forecast$sigmaFor)

# Crear un dataframe para usar con ggplot2
plot_data <- data.frame(Día = c(1:length(df$R_BIT), (length(df$R_BIT) + 1):(length(df$R_BIT) + horizon)),
                        Valor = c(original_series, forecast_series),
                        Tipo = rep(c("Original", "Predicción"), each = c(length(df$R_BIT), horizon)))

# Crear el gráfico
ggplot(plot_data, aes(x = Día, y = Valor, color = Tipo)) +
  geom_line() +
  labs(title = "Predicciones GJR-GARCH",
       x = "Día",
       y = "Valor") +
  theme_minimal()
```






















































